【裁判字號】    99,易,395
【裁判日期】    990525
【裁判案由】    竊盜
【裁判全文】
臺灣苗栗地方法院刑事判決               99年度易字第395號
公  訴  人  臺灣苗栗地方法院檢察署檢察官
被      告  甲○
上列被告因竊盜案件，經檢察官提起公訴（99年度偵字第953 號
），本院以簡式審判程序審理，判決如下：
    主  文
甲○犯竊盜罪，累犯，處有期徒刑伍月，如易科罰金，以新臺幣
壹仟元折算壹日。
    犯罪事實及理由
一、犯罪事實：
    本件犯罪事實，均引用檢察官起訴書之記載（如附件）。
二、證據論述：
    本件認定犯罪事實之證據，除增加被告甲○的自白、臺灣高
    等法院被告前案紀錄表1 份外，其餘亦均引用檢察官起訴書
    證據並所犯法條欄之記載（如附件）。
三、論罪科刑：
    核被告所為係犯刑法第320 條第1 項竊盜罪。又查，被告曾
    有竊盜前科紀錄，甫於98年2 月17日縮短刑期執行完畢，此
    有臺灣高等法院被告前案紀錄表1 份在卷可佐，是其於上述
    有期徒刑執行完畢後，5 年內故意再犯本件有期徒刑以上之
    罪，為累犯，應依刑法第47條第1 項規定，加重其刑。爰審
    酌其年輕力壯，不思以正途賺取金錢，竊取他人所有自用小
    客車，實不足取。但斟酌其於本院審理時坦承犯行，犯後態
    度尚佳。復參酌其犯罪動機、目的、手段、所生危害等一切
    情狀，且參考檢察官的具體求刑，量處如主文所示之刑，併
    諭知易科罰金之折算標準，以資懲儆。
四、應適用之法條：
  (一)刑事訴訟法第284 條之1 、第273 條之1 第1 項、第299 條
    第1 項前段、第310 條之2 、第454 條第2 項。
  (二)刑法第320 條第1 項、第47條第1 項、第41條第1 項前段。
  (三)刑法施行法第1 條之1 。
本案經檢察官林俊杰到庭執行職務。
中    華    民    國    99    年    5     月   25     日
                  刑事第一庭  法  官  呂曾達
以上正本證明與原本無異。
如不服本判決，應於判決送達後10日內向本院提出上訴狀（應抄
附繕本），其未敘述上訴理由者，應於上訴期間屆滿後20日內補
提理由書狀於本院，上訴於臺灣高等法院臺中分院。告訴人或被
害人如對於本判決不服者，應具備理由請求檢察官上訴，其上訴
期間之計算係以檢察官收受判決正本之日期為準。
                              書記官  劉容辰
中    華    民    國    99    年    5     月    25    日
附記論罪之法條全文
中華民國刑法第320 條第1 項：
（普通竊盜罪）
意圖為自己或第三人不法之所有，而竊取他人之動產者，為竊盜
罪，處5  年以下有期徒刑、拘役或 5 百元以下罰金。
附件：
臺灣苗栗地方法院檢察署檢察官起訴書
                                       99年度偵字第953號
    被      告  甲  ○  男  29歲（民國○○年○月○○日生）
                        住苗栗縣苗栗市新英里6鄰42號
                        （另案在新竹監獄執行中）
                        國民身分證統一編號：Ｚ000000000號
上列被告因竊盜案件，已經偵查終結，認應提起公訴，茲將犯罪
事實及證據並所犯法條分敘如下：
        犯罪事實
一、甲○於民國95至96年間，因妨害自由、贓物、恐嚇、竊盜等
    案件，分別經法院判處有期徒刑1年4月、5月、6月、2年2月
    確定，所犯妨害自由、贓物、恐嚇等罪經減刑後，再與竊盜
    部分合併定執行刑為有期徒刑3年9月，於98年2月17日縮短
    刑期執行完畢。詎不知悔改，於98年10月17日下午5時48分
    許，意圖為自己不法之所有，在新竹市○○路75號旁之停車
    格內，以不詳方式，竊取乙○○所有之車號ML-6267號自小
    客車（下稱系爭小客車），得手後將該車開離現場，作為代
    步之用，並改掛其母親賴秀琴所有之車號6795-VS號車牌，
    以掩人耳目。後於98年11月2日下午3、4時許，請其友人林
    良奇（所涉搬運贓物罪，業經本署檢察官聲請簡易判決處刑
    ，經臺灣苗栗地方法院判處有期徒刑3月確定）至苗栗市○
    ○街靠近新東大橋附近，將系爭小客車開回至林良奇位在苗
    栗縣西湖鄉三湖村10鄰西三湖13號住處，並請林良奇將未懸
    掛車牌之車號6795-VS號自小客車（該車係甲○於98年10月
    28 日，即已開至林良奇之住處）上之汽車音響，換裝至系
    爭小客車上。林良奇遂找不知情之陳智偉，至其住處為甲○
    換裝該汽車音響。嗣於同日21時許，員警巡邏至林良奇住處
    時察覺有異，而以電腦查詢系爭小客車之引擎號碼後，發現
    為失竊車輛，始循線查獲上情。
二、案經乙○○訴請苗栗縣警察局通霄分局報告偵辦。
        證據並所犯法條
一、證據清單及待證事實：
┌──┬───────────┬────────────┐
│編號│證據名稱              │待證事實                │
├──┼───────────┼────────────┤
│ 1  │被告甲○警詢及偵訊之供│1.被告承認有將車號6795-V│
│    │述。                  │  S號自小客車放在林良奇 │
│    │                      │  住處，惟矢口否認有竊盜│
│    │                      │  系爭自小客車及請林良奇│
│    │                      │  組裝汽車音響。辯稱：車│
│    │                      │  號6795-VS號自小客車壞 │
│    │                      │  掉後，林良奇說要用新臺│
│    │                      │  幣（下同）2萬8,000元跟│
│    │                      │  伊買，伊就把車放在他家│
│    │                      │  ，伊不知道為何系爭小客│
│    │                      │  車也會在他家，系爭小客│
│    │                      │  車不是伊交給林良奇的，│
│    │                      │  也不知道他何時將車號  │
│    │                      │  6795-VS號車牌掛在系爭 │
│    │                      │  小客車上云云。        │
│    │                      │2.被告承認並未與證人林良│
│    │                      │  奇簽立買賣契約，且證人│
│    │                      │  林良奇未曾將2萬8,000元│
│    │                      │  交付給被告。是被告辯稱│
│    │                      │  有將車號6795-VS號自小 │
│    │                      │  客車賣給證人林良奇乙事│
│    │                      │  ，係屬不實之事實。    │
├──┼───────────┼────────────┤
│ 2  │告訴人乙○○警詢中之指│被告全部犯罪事實。      │
│    │證。                  │                        │
├──┼───────────┼────────────┤
│ 3  │證人林良奇於警詢及偵訊│1.系爭小客車是被告要證人│
│    │之證述。              │  林良奇為其組裝汽車音響│
│    │                      │  而交付，且自交付時，即│
│    │                      │  已改懸掛車號6795-VS 號│
│    │                      │  車牌之事實。          │
│    │                      │2.被告跟證人林良奇說系爭│
│    │                      │  小客車是被告朋友所有之│
│    │                      │  事實。                │
│    │                      │3.未懸掛車牌之車號6795-V│
│    │                      │  S號自小客車，係被告於 │
│    │                      │  98年10月28日，即已開至│
│    │                      │  證人林良奇之住處，嗣後│
│    │                      │  被告再請證人將車號6795│
│    │                      │  -VS號自小客車上的汽車 │
│    │                      │  音響，組裝到系爭小客車│
│    │                      │  之事實。              │
│    │                      │4.證人林良奇找證人陳智偉│
│    │                      │  來為被告組裝汽車音響，│
│    │                      │  證人林良奇則從證人陳智│
│    │                      │  偉所得之工資中，抽取1 │
│    │                      │  部分作為報酬之事實。  │
│    │                      │5.證人林良奇並沒有工作，│
│    │                      │  自無資力以2萬8,000元，│
│    │                      │  向被告購買車號6795-VS │
│    │                      │  號自小客車。是被告辯稱│
│    │                      │  是證人林良奇向其購買車│
│    │                      │  號6795-VS號自小客車， │
│    │                      │  然後將車號6795-VS號車 │
│    │                      │  牌懸掛在系爭小客車上乙│
│    │                      │  節，係屬不實之事實。  │
│    │                      │6.證人林良奇因坦承本件搬│
│    │                      │  運贓物罪，業經法院判決│
│    │                      │  有期徒刑3月確定，現正 │
│    │                      │  執行中，且與被告為同學│
│    │                      │  ，並無過節，自無可能為│
│    │                      │  求卸責，而將本件竊車之│
│    │                      │  犯行，推給被告之可能性│
│    │                      │  。                    │
├──┼───────────┼────────────┤
│ 4  │證人陳智偉於警詢及偵訊│證人林良奇本身並無車輛，│
│    │之證述。              │都是其去拉客給證人陳智偉│
│    │                      │組裝汽車音響，然後證人陳│
│    │                      │智偉再將所得工資，分一部│
│    │                      │分給證人林良奇作為仲介之│
│    │                      │報酬，本件之情形亦是如此│
│    │                      │。亦足佐證證人林良奇陳述│
│    │                      │其是幫被告找人在被告竊取│
│    │                      │之系爭小客車上組裝汽車音│
│    │                      │響的說法，應可採信之事實│
│    │                      │。                      │
├──┼───────────┼────────────┤
│ 5  │證人賴秀琴於警詢之證述│車號6795-VS號自小客車， │
│    │。                    │均是被告在使用之事實。  │
├──┼───────────┼────────────┤
│ 6  │贓物認領保管單1份、現 │被告全部犯罪事實。      │
│    │場照片6張。           │                        │
├──┼───────────┼────────────┤
│ 7  │本署98年度偵字第5941號│證人林良奇因坦承本件搬運│
│    │聲請簡易判決處刑書、證│贓物罪，業經法院判決有期│
│    │人林良奇全國刑案資料查│徒刑3月確定，現正執行中 │
│    │註表各1份。           │，自無可能為求卸責，而將│
│    │                      │本件竊車之犯行，推給被告│
│    │                      │之可能性。              │
├──┼───────────┼────────────┤
│ 8  │本署98年度偵字第5232、│被告以往即有竊取他人車輛│
│    │5690、5749號起訴書1份 │後，再懸掛其他車牌以躲避│
│    │。                    │查緝之紀錄。被告本件之犯│
│    │                      │罪手法，與其之前模式相同│
│    │                      │，益徵其確涉犯本件竊盜犯│
│    │                      │行之事實。              │
└──┴───────────┴────────────┘
二、所犯法條：
    核被告甲○所為，係犯刑法第320條第1項之竊盜罪嫌。另被
    告有如犯罪事實欄所載之罪刑執行情形，此有本署刑案資料
    查註紀錄表1份可參，其於受有期徒刑之執行完畢後，5年內
    故意再犯有期徒刑以上之罪，為累犯，請依刑法第47條第1
    項之規定，加重其刑。
三、依刑事訴訟法第251條第1項提起公訴。
    此  致
臺灣苗栗地方法院
中    華    民    國    99    年    4     月    19    日
                          檢  察  官  林  俊  杰
本件證明與原本無異
中    華    民    國    99    年    4     月    23    日
                          書  記  官  沈  于  媛

司法院資訊處製作；財團法人民間司法改革基金會備份。
